# 受政府部门委托，审计医院BOT成果

提问人：暖海水 365 时间：2018-05-17 17:09:27
该医院引进BOT模式，该企业投入 7500 万，成立建设基金，用于固定资产的建设，设备购买，人员培养等。政府和该企业共同成立理事会，理事长由政府委派，执行理事由企业委派，执行理事管理医院的人员任免和绩效考核体系，业务采购等重要事项，期间政府正常财政拨款，医院的所有权归政府，合同期限 5 年，这 5 年需要支付该企业管理服务费。现在政府委托我们审计这种BOT模式的效率如何，我们在委托方的角度来审计，应该从哪些效率指标考虑呢?

回答人：chenyiwei
建议考虑能否适用《会计师事务所财政支出绩效评价业务指引》（会协[2016]10号）。